【裁判字號】    95,抗,311
【裁判日期】    951004
【裁判案由】    竊盜
【裁判全文】
臺灣高等法院高雄分院刑事裁定           95年度抗字第311號
抗  告  人  臺灣屏東地方法院檢察署檢察官
被      告  甲○○
                    現另案在台灣高雄第二監獄執行中
上列抗告人因被告竊盜案件，不服臺灣高雄地方法院中華民國95
年8 月28日裁定（94年度易字第1134號），提起抗告，本院裁定
如下：
    主  文
抗告駁回。
    理  由
一、原審以檢察官雖得於所配置之管轄區域外執行職務，但配置
    各級法院之檢察官其執行職務或行使職權，仍屬獨立並應依
    法院之管轄定其分際。故同級地方法院檢察署之檢察官，對
    於非其所配置之法院之判決並無聲明不服提起上訴之權（最
    高法院76年度台上字第4079號判例意旨參照）。本件原由臺
    灣高雄地方法院檢察署向臺灣高雄地方法院提起公訴，對於
    本判決如有不服，自應由臺灣高雄地方法院檢察署檢察官提
    起上訴。上訴人係臺灣屏東地方法院檢察署檢察官，對於非
    其所配置之臺灣高雄地方法院之判決提起上訴，其上訴即屬
    違法律上之程式，因而駁回抗告人之上訴。
二、抗告意旨略以: 按當事人對於下級法院之判決有不服者，得
    上訴於上級法院；提起上訴，應以上訴書狀提出原審法院為
    之，刑事訴訟法第344 條第1 項、第350 條第1 項分別定有
    明文。本件係以臺灣高雄地方法院檢察署有被告竊盜前案，
    並已起訴，臺灣屏東地方法院檢察署檢察官以被告另案與已
    起訴部分有連續犯之裁判上一罪關係，乃移由臺灣高雄地方
    法院併案審理，而與原裁定所引之最高法院判例意旨係指移
    轉管轄之情形，尚屬有別。就所配置之管轄區域外之法院現
    在審理中之案件，實務上例皆可以書寫簽呈後，併案至法院
    ，則對於後案之案件，既可移併，對於後案部分之判決，如
    有不服，何以不得救濟？此與案件移轉後，原地檢署已無案
    件，無從提起救濟之情形，自屬有異。本於「無救濟即無請
    求」之法理，實務運作上，他檢察署既有移請併案判決之請
    求權，對於判決不服，當不能沒有救濟。此尤以二地檢署檢
    察官見解不同，配置管轄區域之檢察署檢察官不擬上訴時，
    允許配置管轄區域外之檢察署檢察官獨立上訴，自有實益。
    況配置僅係行政上之配分，以節省執行成本，並沒有法律上
    限制之必然，而前揭刑事訴訟法第344 條第1 項、第350 條
    第1 項所規定之文義亦無限制，故立法本旨上並無予以限縮
    解釋之必要。為此，認原審適用法律不當，原裁定非妥適，
    而請求撤銷原裁定云云。
三、按刑事訴訟法第344 條第1 項前段規定：「當事人對於下級
    法院之判決有不服者，得上訴於上級法院。」再按，案件經
    檢察官提起公訴後，檢察官固為案件之當事人，但檢察官應
    於其配置之法院管轄區域內執行職務，為法院組織法第62條
    前段所明定。雖基於檢察一體之精神，依同條但書規定，遇
    有緊急情形，檢察官得於所配置之管轄區域以外執行職務，
    但配置各級法院之檢察官其執行職務或行使職權，仍屬獨立
    並應依法院之管轄定其分際。故下級法院檢察官對於上級法
    院之判決，或上級法院檢察官對於下級法院之判決，均不得
    提起上訴（最高法院76年度台上字第4079號判例意旨參照）
    。故檢察制度雖屬一體，而檢察官之權限係因審級配置而各
    別，上級法院檢察官對於下級法院之判決並非當事人，除有
    特別規定外，不得上訴（最高法院31年上字第849 號判例意
    旨參照）。同理，同審級法院不同管轄配置之檢察署檢察官
    對於他法院之判決，並無上訴權而不得上訴。
四、再按，案件經起訴後，檢察官認有裁判上一罪關係之他部分
    事實，函請併辦，此項公函非屬訴訟上之請求，目的僅在促
    使法院之注意，法院如果併同審判，固係審判不可分法則之
    適用所使然，如認不成立犯罪或無裁判上一罪關係，縱其未
    為任何諭知及說明，亦不能指為違法（最高法院82年第8 次
    刑庭會議決議參照）。故案件經起訴後，檢察官就有裁判上
    一罪關係之另案以公函移請受訴法院併案審理，並非另訴的
    提起，亦非檢察官有請求法院併案審理之權，僅係促請受訴
    法院注意，而受訴法院依審判不可分原則，縱使無檢察官併
    案審理之請求，亦應依職權予以審理裁判。
五、經查，本件抗告人對於他管轄區域檢察署所配置之臺灣高雄
    地方法院94年度易字第1134號判決提起上訴，其並無上訴之
    權，業如上訴，縱提起上訴之他管轄區域檢察署之檢察官曾
    以公函就另案部分移請受訴法院併案審理，亦僅係促請受訴
    法院注意，並非謂移請併案審理之他管轄區域檢察署檢察官
    因此而成為該案件之當事人，而有上訴之權。綜上所述，原
    審駁回抗告人之上訴，經核尚無不合，本件抗告意旨指摘原
    裁定不當，並無可取，抗告為無理由，應予駁告。
六、據上論結，應依刑事訴訟法第412 條，裁定如主文。
中    華    民    國    95    年    10    月    4     日
                  刑事第七庭    審判長法  官   莊飛宗
                                      法  官   孫啟強
                                      法  官   邱明弘
以上正本證明與原本無異。
不得再抗告。
中    華    民    國    95    年    10    月    5     日
                                      書記官   黃玉珠


司法院資訊處製作；財團法人民間司法改革基金會備份。
